【裁判字號】    95,上訴,1933
【裁判日期】    950725
【裁判案由】    毒品危害防制條例
【裁判全文】
臺灣高等法院刑事判決                95年度上訴字第1933號
上  訴  人
即  被  告  乙○○
指定辯護人  本院公設辯護人  甲○○
上列上訴人因違反毒品危害防制條例案件，不服台灣板橋地方法
院94年度訴字第2019號，中華民國95年4月26日第一審判決（起
訴案號：台灣板橋地方法院檢察署94年度偵字第14171號，移送
併辦案號：台灣士林地方法院檢察署94年度偵字第8734號）提起
上訴，本院判決如下：
    主  文
原判決撤銷。
乙○○連續販賣第二級毒品，處有期徒刑捌年。
扣案如附表編號1、2所示之第二級毒品安非他命，均沒收銷燬。
扣案如附表編號3、4所示之分裝袋、電子秤，均沒收。
    事  實
一、乙○○意圖營利，基於概括之犯意，於民國94年8月3日凌晨
    4時許，在台北縣三重市臺北橋堤防邊，向姓名年籍不詳綽
    號「阿彬」之成年男子，以新臺幣（下同）3萬元，販入高
    純度之第二級毒品甲基安非他命2小包及4大包，隨身攜帶，
    伺機販賣，尚未及賣出，即於同日凌晨4時30分許，搭乘不
    知情之友人區傑瑋所駕駛車牌號碼ZV-6351號自用小客車，
    途經臺北市大同區○○○路與大龍街口停等紅燈時，為根據
    線報與電話監聽資料追緝而至之警方攔查，當場於座位下方
    ，查獲甲基安非他命2大包，並在乙○○隨身攜帶之黑色背
    包內查獲甲基安非他命4小包（該6包安非他命，共毛重56.8
    公克，淨重52.5公克，取樣0.03公克鑑定，尚餘52.47公克
    ，純度約為93.1％）。警方逮捕乙○○後，解送臺灣士林地
    方法院檢察署，檢察官准其交保釋放後，乙○○復以同一概
    括犯意，於94年8月24日晚上7、8時許，在彰化縣員林鎮某
    KTV內，向姓名年籍不詳綽號「阿昌」之成年男子，約定以
    50萬元販入大批高純度之甲基安非他命（其供述買入1公斤
    ，實際7百餘公克）於94年8月25日凌晨5時許，向不知情之
    林燕玉借用台北縣新莊市○○路550之3號4樓住處，以電子
    秤將甲基安非他命毒品分裝成大小不等之24包，隨身攜帶，
    以便販賣。於搭乘其友人鄭志偉駕駛車牌號碼3C-9955號自
    小客車，途經台北縣新莊市○○路及瓊泰路口，為根據線報
    與電話監聽資料追緝而至之行政院海岸巡防署海岸巡防總局
    北部地區巡防局台北機動查緝隊（以下簡稱海巡署）隊員攔
    下，當場在乙○○隨身所攜帶之ＬＶ皮包內，查獲甲基安非
    他命24包（總毛重703.03公克，取樣0.1公克鑑定，尚餘702
    .93 公克，純度約為94.6％）、分裝袋50個與電子秤1台等
    物。
二、案經行政院指揮海岸巡防署海岸巡防局北部地區巡防局、台
    北市政府警察局大同分局分別報請台灣板橋地方法院檢察署
    檢察官偵查起訴及移送併案審理。
    理  由
一、訊據被告乙○○矢口否認有販賣第二級毒品安非他命之犯行
    ，辯稱：第一次購買之6包安非他命，是供我自己施用，第
    二次購買安非他命，是我與鄭志偉、陳坤爵與陳政男等人共
    同出錢購買供施用云云。
二、惟查：
（一）被告被警方與海巡署查緝隊員於前揭時地第一次扣得白色
      結晶6包，第二次扣得白色結晶24包、分裝袋50個與電子
      秤1台等物，為被告所坦承，並有上開毒品、物品扣案足
      資佐證。並經證人即查獲被告與扣得上開毒品、物品之警
      員李光雄與海巡署查緝隊員楊源發於原審結證屬實。
（二）第一次查獲之白色晶體6包，經送內政部警政署刑事警察
      局以氣相層析／質譜分析法及核磁共振分析法鑑驗結果認
      ：送驗白色結晶，毛重56.8公克，淨重52.5公克，經拆封
      檢視共計6包，取0.03公克鑑定用罄，檢出第二級毒品甲
      基安非他命 (Methamphetamine)成分，測得甲基安非他命
      之純度約為93.1％等情，此有該局94年8月25日刑鑑字第
      0940126170號鑑定書附卷可稽（見94年度偵字第8734號偵
      查卷第67頁）。又將第二次被查獲之白色晶體24包，送請
      內政部警政署刑事警察局以氣相層析／質譜分析法及核磁
      共振分析法鑑定結果認：送驗白色結晶，毛重703.03公克
      ，經拆封檢視內有24包，取0.10公克鑑定用罄，檢出二級
      毒品甲基安非他命 (Methamphetamine)成分，測得甲基安
      非他命純度約為94.6％等情，亦有該局94年9月23日刑鑑
      字第0940132036號鑑定書可稽（見原審卷第38頁）。
（三）本案之查獲，係海巡署查緝隊人員接獲線報，報請台灣板
      橋地方法院檢察署檢察官依通訊保障及監察法第5條等規
      定核發通訊監察書，對販毒集團人員監聽電話，因現譯機
      房之監聽，二次通知警方及海巡署查緝隊員現場攔截查獲
      被告，為證人李光雄、楊承源等結證屬實（見原審卷第69
      頁、第103頁至第104頁）。本件並有台灣板橋地方法院94
      年8月8日及12日，94年板檢榮御聲監字第000785號、第00
      0806號通訊監察書二件及監聽內容之木柵機房工作日誌在
      卷可按（見原審卷第87頁至第91頁）。依通訊監察內容，
      被告多次以電話與他人或他人以電話與被告聯絡買賣毒品
      暗語，如「那個東西」、「先拿一半」、「錢不夠，不是
      錢的問題」、「剩1千多」、「剩25萬」、「有人會跟你
      聯絡」、「跟他要25回來」、「匯108」、「匯回來錢我
      要用」、「我留5000在身上」、「手機怪怪的」、「你們
      樓下看有否風平浪靜」，被告應有販賣毒品之意思。而核
      通訊保障及監察法第5條規定：有事實足認被告或犯罪嫌
      疑人有下列各款罪嫌之一，並危害國家安全或社會秩序情
      節重大，而有相當理由可信其通訊內容與本案有關，且不
      能或難以其他方法蒐集或調查證據者，得發通訊監察書。
      一最輕本刑為三年以上有期徒刑之罪。前項通訊監察書，
      偵查中由檢察官依司法警察機關聲請或依職權核發，審判
      中由法官依職權核發。被告係涉犯販賣第二級毒品罪嫌，
      而該罪之法定刑係無期徒刑或7年以上有期徒刑，為最輕
      本刑為3年以上有期徒刑之罪，屬於得核發通訊監察書之
      範圍。且海巡署查緝人員執行本案之通訊監察，係根據臺
      灣板橋地方法院檢察署檢察官以不能或難以其他方法蒐集
      或調查證據，有監察其相關通訊之必要，而依職權核發通
      訊監察書，自屬合法。故執行監聽機關對於被告之電話實
      施監聽之結果，就被告或他人在電話中之通話內容，作成
      通訊監察內容之機房工作日誌，既係實施刑事訴訟程序之
      公務員，依法定程序所取得之證據，自有證據能力。
（四）被告於偵審中坦承第一次向「阿彬」購買安非他命，分裝
      為2大包、4小包，且警方查獲時初步秤2大包毛重53.8公
      克，4小包毛重3公克（見94年偵字第8734號第27頁扣押物
      品表）。被告於警詢中供承第二次以50萬元向「阿昌」購
      買1公斤安非他命，在新莊市○○路550號之3林燕玉住處
      開始分裝，大包35.1公克，小包18.1公克，再與鄭志偉搭
      乘DN-1212小客車離開，陳坤爵、鄭志偉、陳政南、林燕
      玉均不是我買毒品之合夥人等語（見94年偵字第14171號
      第65頁至第67頁）。於檢察官訊問時仍自白，其一個人向
      「阿昌」購買安非他命，他欠我賭債，我再補給他錢，買
      來自己分裝，安非他命24包均是我的等語（見同上偵查卷
      第132頁、第133頁、第144頁、第150頁）。於原審也自白
      買7百多公克，加以分裝（見原審聲羈字卷第3頁、第4頁
      ）。而警方查獲時，初步秤重安非他命有毛重約35.65公
      克、35.63公克、35.62公克、35.61公克、35.6公克、35.
      59公克、35.58公克、35.56公克、30.9公克、30.54公克
      、28.34公克、28.13公克、18.12公克、18.08公克、17.4
      8公克、16.84公克、9.4公克、6.59公克等不同包裝（見
      同上偵查卷第30頁至第32頁扣押物品表），且被告被查獲
      時確隨身攜帶毒品及有電子秤、分裝袋等物。被告販入之
      毒品數量甚為龐大，依其於檢察官所供述，每日約施用1
      公克餘之量（見同上偵查卷第144頁），則被告一人施用
      ，可長達2年餘。而安非他命極易受潮變質，保存不易，
      最低致死劑量每日1公克等情，有行政院衛生署管制藥品
      管理局93年10月1日管檢字第0930009353號函影本在卷可
      參（見原審卷第120頁），被告購買毒品安非他命，依經
      驗法則，並非全供自己施用。尤以被告並非有資力之人，
      其於警訊供稱無業，沒錢坐計程車，故請友人區傑瑋載其
      回家（見94年偵字第8734號卷第8頁、第11頁，94年偵字
      第14171號卷第64頁），如何可能以53萬元鉅款，購買大
      量不易保存之毒品，供其自己2年餘之施用，且其每日施
      用高達可致死之劑量。再安非他命為政府相關治安機關查
      緝甚嚴之毒品，取得不易且違法，若依照法務部調查局94
      年12月27日調緝參字第09400564130號函所檢送「94年上
      半年國內海洛因、甲基安非他命買賣平均價格表」所載：
      安非他命小盤每1公克價格平均最低價為1600元，每1公克
      平均最高價為2600元計算，則本件經扣案之安非他命販售
      之市價約在120萬至190萬。被告若無營利售賣之意圖，孰
      人置信？又海巡署查緝隊員同時查扣被告所有之分裝袋50
      個與電子秤1台等物，而查扣到之24包毒品安非他命，係
      其自行分裝等情，亦經被告供述如前，衡諸毒品經分裝後
      必有微量毒品殘餘包裝內，分裝越多，損耗越大，被告遭
      查獲時已將毒品加以分裝為大小不同之包裝，分裝數量又
      與其供述每日施用毒品數量不符，且純度極高，益證被告
      並非單純為供己施用或便於攜帶而分裝，顯有販售牟利之
      意圖，至為明灼。
（五）本案所查扣到之大量毒品甲基安非他命，均是被告一人販
      入所有之物，與黃蕙君、林燕玉、鄭志偉、陳坤爵、陳政
      南、區傑瑋、簡宏益等人無涉，其等均不知被告持有毒品
      之原因為何等情，為被告於警訊、檢察官及聲羈時於原審
      訊問時所坦承在卷，已如前述；且經證人黃蕙君、林燕玉
      、鄭志偉、陳坤爵、陳政南、區傑瑋、簡宏益等人在警詢
      中證述明確。證人黃蕙君、林燕玉、鄭志偉、陳坤爵、陳
      政南、區傑瑋、簡宏益等人在警詢時所為之陳述，固為被
      告以外之人在審判外之陳述，惟公訴人、被告及其辯護人
      就審判外之陳述，迄於言詞辯論終結前未為異議之聲明，
      而本院審酌彼等陳述作成時之情況，核無違法取證及證明
      力明顯過低之瑕疵，亦認為以之作為證據為適當，得作為
      證據。
（六）綜上所述，被告所辯，為翻異卸責之，不足採信，其事證
      明確，犯行堪以認定，應予依法論科。
三、按販賣毒品，並不以販入之後，復行賣出為要件，祇須以營
    利為目的，販入或賣出有一於此，其犯罪即屬成立，不以得
    利為必要（最高法院68年台上第606號判例意旨參照）。核
    被告所為，係犯毒品危害防制條例第4條第2項之販賣第二級
    毒品罪。被告持有毒品之低度行為，為販賣毒品之高度行為
    所吸收，不再論以持有毒品罪。被告犯罪行為後，94年1月7
    日修正，2月2日公布，95年7月1日施行之刑法，雖將連續犯
    之規定刪除，改為數罪併罰，惟裁判時連續犯以一罪論，較
    有利於被告，依現行刑法第2條第1項前段，以適用裁判時法
    為原則，仍有連續犯之適用。被告先後二次販賣第二級毒品
    之犯行，時間緊接，方法相同，且犯犯罪構成要件相同之罪
    名，顯係基於概括之犯意反覆為之，應論以連續犯，並加重
    其刑。公訴人雖僅就被告於第二次販賣第二級毒品之犯行起
    訴，就被告第一次販賣第二級毒品之犯行漏未起訴，惟上開
    二次犯行，係連續犯裁判上一罪案件，檢察官就犯罪事實之
    一部起訴者，其效力及於全部，本院自應一併加以裁判。至
    公訴人起訴被告係犯毒品危害防制條例第5條第2項之意圖販
    賣而持有毒品罪嫌。惟查被告係以圖利之意思而販入，應構
    成販賣毒品罪，且依檢察官之見解，被告第一次販入毒品後
    ，有販賣之意圖，被查獲後，第二次再大量販入毒品時，竟
    改變原先販賣之意思，單純購買，於購買後，又改變想法，
    有販賣之意思，實難以想像，相互矛盾，起訴法條，尚有未
    洽，爰變更起訴法條。
四、原審對被告為有罪科刑之判決，固非無見。惟查原審誤認被
    告係犯意圖販賣而持有毒品罪，尚有未洽（理由同上所述）
    ，自屬無可維持。被告上訴意旨，仍持前詞，否認販賣行為
    ，雖不足採，惟原判決既有可議，自應由本院將原判決撤銷
    改判。爰審酌被告販入大量毒品意圖牟取暴利，戕害他人身
    心健康，破壞社會治安，被警方第一次查獲解送檢察官交保
    後，竟再為犯罪，及其犯罪後之態度等一切情狀，乃量處如
    主文第2項所示之刑，以資懲儆。扣案如附表編號1、2所示
    之第二級毒品甲基安非他命係查獲之第二級毒品（含外包裝
    ，見上開鑑定，並未與毒品全部析離），應依毒品危害防制
    條例第18條第1項前段之規定宣告沒收並銷燬之。扣案附表
    編號3、4所示分裝袋與電子秤等物，係被告所有，供犯毒品
    危害防制條例第5條第2項之罪所用之物，應依毒品危害防制
    條例第19條第1項之規定沒收之。至其餘查獲之摻有第一級
    毒品海洛因之香菸1支、吸食器2個、玻璃球3個與毒品海洛
    因1包等物，係與被告另犯施用毒品之物，與被告本件販賣
    第二級毒品罪無涉，不得於本案宣告沒收，附此敘明。
五、據上論斷，應依刑事訴訟法第369條第1項前段、第364條、
    第299條第1項前段、第300條，毒品危害防制條例第4條第2
    項、第18條第1項前段、第19條第1項，刑法第11條前段、第
    2條第1項前段、第56條（行為時法），判決如主文。
本案經檢察官沈世箴到庭執行職務。
中    華    民    國    95    年    7     月    25    日
                  臺灣高等法院刑事第十六庭
                              審判長法  官  葉騰瑞
                                    法  官  黃俊明
                                    法  官  趙功恆
以上正本證明與原本無異。
如不服本判決，應於收受送達後十日內向本院提出上訴書狀，其
未敘述上訴之理由者並得於提起上訴後十日內向本院補提理由書
（均須按他造當事人之人數附繕本）。
                                    書記官  孫佩琳
中    華    民    國    95    年    7     月    25    日
附錄本案論罪科刑法條全文：
毒品危害防制條例第4條第2項：
製造、運輸、販賣第二級毒品者，處無期徒刑或7年以上有期徒
刑，得併科新臺幣7百萬元以下罰金。
附表：
┌──┬────┬──────────────┬──────┐
│編號│名稱    │數量                        │備考        │
├──┼────┼──────────────┼──────┤
│１  │甲基安非│2大包、4小包，毛重56.8公克，│第二級毒品，│
│    │他命    │淨重52.5公克，取樣0.03公克鑑│沒收銷毀。  │
│    │        │定用罄，尚餘52.47公克，純度 │            │
│    │        │約93.1％。                  │            │
├──┼────┼──────────────┼──────┤
│２  │甲基安非│24包，毛重703.03公克，取樣0.│第二級毒品，│
│    │他命    │1公克鑑定用罄，尚餘702.93公 │沒收銷毀。  │
│    │        │克，純度約94.6％。          │            │
├──┼────┼──────────────┼──────┤
│３  │分裝袋  │50個                        │供犯罪所用之│
│    │        │                            │物，沒收。  │
├──┼────┼──────────────┼──────┤
│４  │電子秤  │1台                         │供犯罪所用之│
│    │        │                            │物，沒收。  │
└──┴────┴──────────────┴──────┘


司法院資訊處製作；財團法人民間司法改革基金會備份。
